臺灣高雄地方法院刑事判決　　　　　　　100年度訴字第270號
公　訴　人　臺灣高雄地方法院檢察署檢察官
被　　　告　杜正仁
選任辯護人　陳豐裕律師
上列被告因毒品危害防制條例案件，經檢察官提起公訴（100 年
度偵字第3215號）及移送併辦（100 年度偵字第9662號），本院
判決如下：
    主  文
杜正仁犯如附表所示之參罪，各處如附表所示之刑。應執行有期
徒刑玖年肆月，未扣案販賣毒品所得新臺幣肆仟伍佰元，其中新
臺幣伍佰元應與綽號「財仔」之成年男子連帶沒收，其餘新臺幣
肆仟元單獨沒收，如全部或一部不能沒收時，其中新臺幣伍佰元
以其與綽號「財仔」之成年男子之財產連帶抵償，其餘新臺幣肆
仟元以其財產抵償之。
    事  實
一、杜正仁（綽號「土豆」、「豆哥」）明知甲基安非他命係毒
    品危害防制條例第2 條第2 項第2 款所定之第二級毒品，不
    得擅自持有、販賣，竟先後於：
（一）民國99年7 月20日凌晨，康智皇持其0000000000號行動電
      話，以通話及傳送簡訊方式，與少年杜○○（81年8 月間
      出生，其餘年籍資料詳卷）所持用之0000000000號行動電
      話為通聯，通聯過程中，康智皇委請少年杜○○代為購買
      新臺幣（下同）1000元之甲基安非他命，經少年杜○○允
      諾後，少年杜○○即以其0000000000號行動電話，與杜正
      仁持用之0000000000號行動電話（未扣案，行動電話話機
      業經杜正仁丟棄而滅失）為通聯，向杜正仁表示欲購買甲
      基安非他命，而杜正仁於知悉少年杜○○可能未滿18歲之
      狀況下，仍意圖營利而基於販賣第二級毒品之犯意，同意
      販售甲基安非他命與少年杜○○。嗣杜正仁即向某真實姓
      名、年籍不詳，綽號「阿來」之成年人取得甲基安非他命
      ，並在其位於高雄市○○區○○路142 號之住處，交付甲
      基安非他命1 包（重量不詳）與少年杜○○，復收受少年
      杜○○自康智皇處所取得之1000元款項。而少年杜○○取
      得上開甲基安非他命後，再於同日上午9 時至10時許間，
      將該包甲基安非他命交付與康智皇。
（二）99年7 月23日，康智皇在高雄市岡山區○○○路86號「三
      姊妹電子遊藝場」2 樓207 號包廂內，交付3000元與少年
      杜○○，委請少年杜○○代為購買甲基安非他命，而少年
      杜○○允諾後，即以0000000000號行動電話，與杜正仁持
      用之前揭0000000000號行動電話為通聯，向杜正仁表示欲
      購買甲基安非他命，而杜正仁於知悉少年杜○○可能未滿
      18歲之狀況下，仍意圖營利而基於販賣第二級毒品之犯意
      ，同意販售甲基安非他命與少年杜○○，嗣杜正仁即向上
      開綽號「阿來」之成年人取得甲基安非他命，並在其前揭
      住處內，交付甲基安非他命1 包（重量不詳）與少年杜○
      ○，復收受少年杜○○自康智皇處所取得之3000元款項。
      少年杜○○取得上開甲基安非他命後，即將該包甲基安非
      他命交付與康智皇，而康智皇收受該包甲基安非他命後，
      並無償轉讓部分甲基安非他命與少年杜○○（此部分應由
      檢察官另行處理）。
（三）99年11月18日夜間8 時33分、54分許，張景平以其持用之
      0000000000號行動電話，撥打杜正仁持用之0000000000號
      行動電話（未扣案，行動電話話機業經杜正仁丟棄而滅失
      ），在電話中表示欲向杜正仁購買甲基安非他命，杜正仁
      因而意圖營利而基於販賣第二級毒品之犯意，同意販售甲
      基安非他命與張景平，並要求張景平向某真實姓名、年籍
      不詳，綽號「財仔」之成年男子拿取甲基安非他命。嗣杜
      正仁即以0000000000號行動電話，與綽號「財仔」之成年
      男子所持用之0000000000號行動電話（未扣案）為通聯，
      並與綽號「財仔」之成年男子共同基於上開犯意聯絡，囑
      咐綽號「財仔」之成年男子交付售價500 元之甲基安非他
      命與張景平。之後張景平乃於同日夜間9 時許，在高雄市
      岡山區○○○路「快樂龍遊藝場」附近之巷子內，收受綽
      號「財仔」之成年男子所交付之甲基安非他命1 包（重量
      不詳），再於翌日（11月19日）下午4 時59分後未久，前
      往杜正仁上開住處，將購買前揭甲基安非他命之500 元價
      款交付與杜正仁。
（四）嗣因警方人員於99年7 月24日凌晨1 時5 分許，前往「三
      姊妹電子遊藝場」實施臨檢時，在該遊藝場2 樓207 號包
      廂內，查獲少年杜○○持有甲基安非他命1 包（毛重0.2
      公克，即康智皇無償轉讓與少年杜○○之甲基安非他命，
      而該包甲基安非他命，業經臺灣高雄少年法院予以沒收銷
      燬）、吸食器1 組、塑膠吸管7 支、空夾鏈袋2 小包，少
      年杜○○並陳稱上開甲基安非他命係向杜正仁購得，警方
      人員乃聲請對杜正仁使用之0000000000號行動電話實施通
      訊監察，並於100 年1 月11日夜間10時40分許，持臺灣高
      雄地方法院檢察署檢察官開立之拘票，在高雄市岡山區○
      ○○路479 之1 號之「水立方遊藝場」拘獲杜正仁，並於
      杜正仁身上扣得甲基安非他命1 包（驗後淨重0.235 公克
      ）、夾鏈袋4 個、GPLUS 牌行動電話1 具（含0000000000
      號行動電話門號SIM 卡），另持本院核發之搜索票至杜正
      仁前開住處搜索，扣得夾鏈袋1 包、商業本票2 張、空白
      商業本票1 本，始悉上情。
二、案經高雄市政府警察局岡山分局移送臺灣高雄地方法院檢察
    署檢察官偵查起訴。
    理  由
壹、對於證據能力之判斷
一、按被告以外之人於審判外之言詞或書面陳述，除法律有規定
    者外，不得作為證據，刑事訴訟法第159 條第1 項定有明文
    。本件證人即少年杜○○於警詢中之陳述，為被告以外之人
    於審判外之言詞陳述，且經被告杜正仁及其辯護人於本院審
    理中主張前揭陳述無證據能力（見本院卷第52、69頁），而
    該陳述並無刑事訴訟法第159 條之2 或第159 條之3 所示得
    為證據之情形，復查無其他依法得為證據之情事，自不得作
    為證據。惟刑事訴訟法第159 條第1 項所規定禁止作為證據
    者，僅係禁止作為認定犯罪事實及法律效果之實質證據，至
    於作為證明其他證據證明力之彈劾證據，則屬自由證明範圍
    ，要非為法所禁止。是少年杜○○於警詢中之陳述，仍得作
    為其他證據證明力之彈劾證據，不受刑事訴訟法第159 條第
    1 項之限制，併予敘明。
二、次按，被告以外之人於司法警察（官）調查中所為之陳述，
    與審判中不符時，其先前之陳述具有較可信之特別情形，且
    為證明犯罪事實存否所必要者，得為證據，刑事訴訟法第15
    9 條之2 規定甚明。而上開刑事訴訟法第159 條之2 規定，
    係以被告以外之人於司法警察（官）調查中之陳述，性質上
    屬傳聞證據，原則上不認其具證據能力，惟該等陳述內容倘
    一昧排除其證據能力，亦有違實體真實發見之訴訟目的，是
    以先前與審判中不符之陳述，具有較可信之特別情況，且為
    證明犯罪事實存否所必要者，則例外認有證據能力。本件被
    告及其辯護人，雖主張證人張景平於警詢中之證述無證據能
    力（見本院卷第52、69頁），惟證人張景平係被告是否涉犯
    前開犯罪事實一（三）所示犯行之重要證人，且證人張景平
    於警詢及本院審理中所為之陳述，要有就案情有重要關係之
    事項，為前後不符之陳述之情形（詳後述）。而審酌證人張
    景平於警詢中，係於案件甫發生後，就警方人員詢問之問題
    為立即反應之陳述，且其當時所為之陳述內容，又與通訊監
    察錄音此一客觀事證相符，相較其在本院審理時，係於案發
    許久後，在被告面前，當庭指述被告是否犯案，依其外部情
    況，顯有因時間經過致記憶模糊及受不當外力干擾、內在壓
    力或事後串謀之可能性，堪認證人張景平於警詢之陳述，具
    有特別可信之情況，且為證明被告犯罪事實之存否所不可欠
    缺，依刑事訴訟法第159 條之2 ，應具有證據能力。是被告
    及其辯護人上開主張，要屬無從採認。
三、另按，被告以外之人於審判外向法官所為之陳述，得為證據
    ；被告以外之人於偵查中向檢察官所為之陳述，除顯有不可
    信之情況者外，得為證據，刑事訴訟第159 條之1 第1 、2
    項分別定有明文。本件證人康智皇於另案審理中之證述內容
    ，證人張景平於本案偵查中所為之證述內容，均經渠等具結
    擔保其證詞之真實性，而依本案卷證資料所示，上開證據之
    取得過程並無瑕疵，未發現有何顯有不可信之情況，且與本
    案相關之待證事實具有關連性，依前揭刑事訴訟法第159 條
    之1 第1 、2 項之規定，自應具有證據能力。被告及其辯護
    人雖主張證人張景平於偵訊中之陳述無證據能力（見本院卷
    第52、69頁），然渠等所執事由，僅謂該陳述係屬審判外陳
    述，並未指出有何顯不可信之情況存在，依據上開規定，此
    一主張自屬難以採認，無從以之認定證人張景平於偵訊中之
    陳述無證據能力。
四、本件高雄市政府警察局岡山分局依據本院核發之通訊監察書
    所進行之通訊監察而得之通訊監察內容（錄音），係經正當
    法律程序所取得之證據，且與本案之相關待證事實具有關連
    性，自應有證據能力。另卷附之行動電話通聯紀錄，係相關
    行動電話門號所屬電信業者之電腦系統，就各該門號所為每
    次通話之紀錄，非屬供述證據，不適用傳聞法則，且與本件
    被告之犯行有相當之關聯性，又非不法取得，自應具有證據
    能力。
五、末按，被告以外之人於審判外之陳述，雖不符前4 條之規定
    ，而經當事人於審判程序同意作為證據，法院審酌該言詞陳
    述或書面陳述作成時之情況，認為適當者，亦得為證據。當
    事人、代理人或辯護人於法院調查證據時，知有第159 條第
    1 項不得為證據之情形，而未於言詞辯論終結前聲明異議者
    ，視為有前項之同意，刑事訴訟法第159 條之5 亦規定甚明
    。本件作為證據使用之其他審判外陳述，未經檢察官、被告
    及其辯護人於本院審理過程中聲明異議，本院並審酌該等陳
    述作成時之情況均屬正常，所取得過程並無瑕疵，且與本案
    相關之待證事實具有關連性，認適當作為證據，依前開刑事
    訴訟法第159 條之5 之規定，認該等陳述均具有證據能力。
貳、實體方面
一、訊據被告固不否認其綽號為「土豆」、「豆哥」，並曾分別
    持用0000000000號、0000000000號行動電話，而少年杜○○
    所取得之甲基安非他命，係其向綽號「阿來」之人接洽而來
    等事實，然矢口否認有何販賣第二級毒品犯行，辯稱：因為
    杜○○知道伊有在施用甲基安非他命，所以曾到伊住處說希
    望伊能賣甲基安非他命給他，但因為伊沒有在賣，所以有幫
    杜○○找賣家，讓杜○○得以買到甲基安非他命，而這樣的
    情形有2 次，伊並未自己販賣甲基安非他命給杜○○。至於
    張景平的部分，伊與張景平於99年11月18日雖然有以前揭行
    動電話為通聯，但通聯的目的是因為張景平要向伊朋友「財
    仔」買電腦遊戲點數，而伊幫張景平打電話給「財仔」，要
    「財仔」跟張景平聯絡，伊與張景平並無任何毒品上的往來
    云云。經查：
（一）前揭犯罪事實一（一）、（二）所示犯行，業據少年杜○
      ○於本院審理中證稱：伊與被告是堂兄弟關係，但原本不
      認識，是經由朋友介紹才認識被告，並知悉被告有在賣毒
      品，平常伊都稱呼被告「土豆哥」，而因為康智皇曾拜託
      伊幫忙買甲基安非他命，所以伊有向被告買過4 次甲基安
      非他命，而這4 次都是幫康智皇買，時間從99年7 月開始
      ，地點則是被告岡山的住處及「輕鬆打遊藝場」各2 次，
      而向被告買甲基安非他命時，伊會先以0000000000號行動
      電話與被告聯絡，當時被告使用之行動電話門號是000000
      0000號。而伊最後1 次向被告買甲基安非他命，是於99年
      7 月23日，當時伊到被告住處向被告買1 包甲基安非他命
      ，金額伊記得不是很清楚，買完後伊將該包甲基安非他命
      拿給康智皇，而康智皇有再分裝1 小包給伊，嗣伊於99年
      7 月24日凌晨在「三姊妹電子遊藝場」為警查獲時，該1
      小包甲基安非他命有被警察查扣等語（見本院卷第120 至
      133 頁）明確，核與證人康智皇於警詢中證述：伊有施用
      甲基安非他命的習慣，而伊所施用的甲基安非他命，都是
      向杜○○取得，伊與杜○○聯絡時，係以0000000000號行
      動電話，撥打杜○○使用之0000000000號行動電話，約定
      毒品交易地點，次數約4 至5 次，最後1 次伊先打電話與
      杜○○相約在「三姊妹電子遊藝場」2 樓7 號包廂見面，
      並將3000元至3500元拿給杜○○，杜○○叫伊先等一下，
      並外出約半小時，之後因為伊行動電話沒電，就以公共電
      話聯絡杜○○，問杜○○到了沒，之後伊就在杜○○住處
      附近統一超商的路旁，收受杜○○所交付之1 包甲基安非
      他命。而更前1 次交易，時間約係於99年7 月19、20日，
      當天伊也是先打電話與杜○○相約在「三姊妹電子遊藝場
      」2 樓7 號包廂見面，並將錢拿給杜○○，杜○○叫伊先
      等一下，並外出約1 至2 小時，之後就拿1 包甲基安非他
      命回來給伊。又杜○○最後1 次拿甲基安非他命給伊後，
      因為杜○○向伊抱怨，說其去幫伊拿毒品都沒得到什麼回
      饋，要求伊拿2 個500 元的甲基安非他命給他，伊聽到後
      很生氣，就拿出杜○○最後1 次拿給伊的該包甲基安非他
      命，要其自己分裝等語（見偵1 卷第69至72頁），及於少
      年法院作證時證述：伊有問過杜○○其毒品的來源是何人
      ，杜○○有說是「土豆哥」等語（見少年法院卷第74頁）
      大致相符，已徵渠2 人關於前揭犯罪事實一（一）、（二
      ）之陳述，要有相當之信憑性。
（二）依據少年杜○○所使用之0000000000號行動電話（屬遠傳
      電信股份有限公司之門號，見警4 卷第16頁）於99年7 月
      20日之行動電話通聯紀錄所示，證人康智皇於是日凌晨2
      時56分許，以0000000000號行動電話撥打至少年杜○○前
      開行動電話為通話後，雙方即於同日凌晨3 時3 分、8 分
      、9 分、13分許，互相以發送簡訊方式為通聯，嗣少年杜
      ○○旋於同日凌晨3 時28分、38分、53分以其行動電話，
      分別以通話或發送簡訊方式，與被告使用之0000000000號
      行動電話為通聯，之後少年杜○○再以其行動電話，交互
      與證人康智皇、被告為多次通聯，直至同日上午9 時20分
      許，由少年杜○○撥打電話與證人康智皇為通聯，而於此
      段期間，少年杜○○並未以其上開行動電話與證人康智皇
      、被告以外之人為通聯（見監聽1 卷第83至91頁）。又當
      日上午9 時20分許，少年杜○○撥打電話與證人康智皇為
      通聯時，其所處地點之通聯基地台位置，係在高雄市岡山
      區○○○路54號12樓，而依據遠傳電信股份有限公司100
      年7 月18日遠傳（企營）字第10010701817 號函暨附件所
      示，該公司所屬行動電話門號在高雄市岡山區○○○路86
      號之「三姊妹電子遊藝場」為通聯時，提供通聯服務之基
      地台位置，其中之一即係該公司位在高雄市岡山區○○○
      路54號12樓之基地台（見本院卷第212 至214 頁）。另少
      年杜○○於99年7 月24日凌晨1 時5 分許，在「三姊妹電
      子遊藝場」2 樓207 號包廂內為警查獲時，經警方人員扣
      得甲基安非他命1 包（毛重0.2 公克）之事實，有扣押筆
      錄、扣押物品目錄表在卷可稽（見監聽1 卷第55至58頁）
      。此外，被告於本院審理中，亦坦認曾2 次交付甲基安非
      他命與少年杜○○（見本院卷第12頁）。準此，少年杜○
      ○、證人康智皇上開證述內容，要與前揭諸項事證互符一
      致，益徵渠2 人關於上開犯罪事實一（一）、（二）所為
      之陳述係屬可信，而足認定被告此2 部分之犯罪事實。
（三）關於上開犯罪事實一（一）所示犯行中，被告販賣甲基安
      非他命與少年杜○○之時間為何乙節，依據證人康智皇前
      開證詞，應係99年7 月19日或同年月20日其中1 日，而對
      照0000000000號行動電話之通聯紀錄，於99年7 月19日當
      天，並無符合證人康智皇證述內容之通聯情形（見監聽1
      卷第63至81頁），故被告此部分犯行之犯罪時間，自當係
      99年7 月20日。又依據被告於本院準備程序中所言，少年
      杜○○2 次經由被告取得甲基安非他命之地點，均係在被
      告住處（見本院卷第67頁），而少年杜○○於本院審理中
      亦證稱其曾在被告住處向被告購買2 次甲基安非他命（見
      本院卷第122 頁），是被告為此部分犯行之地點，當係其
      位在高雄市○○區○○路142 號之住處。另關於少年杜○
      ○此次向被告購買甲基安非他命之交易金額，證人康智皇
      於本院審理中證述：除了最後1 次以外，伊另1 次請杜○
      ○幫伊拿甲基安非他命的代價是1000元還是2000元等語（
      見本院卷第176 頁）；而被告於本院審理中自陳：杜○○
      拿甲基安非他命的代價，有1 次是1000元等語（見本院卷
      第12頁），又少年杜○○於警詢中亦陳稱：伊都是以1 包
      1000元至3000元之價格，幫康智皇向被告購買甲基安非他
      命等語（見警1 卷第16頁，此部分僅係作為彈劾證據），
      則綜合上開證據以觀，被告此次販賣甲基安非他命與少年
      杜○○之代價，應係1000元無訛。至證人康智皇於警詢中
      陳稱：伊於99年7 月19日或20日，是拿3000元至3500元給
      杜○○買甲基安非他命云云（見偵1 卷第70頁），而少年
      杜○○於本院審理中證述：伊是以1500元至3000元的價格
      ，幫康智皇向被告拿甲基安非他命云云（見本院卷第121
      、125 頁），雖與本院前開認定不同，惟依本案卷內所存
      證據，未能證明渠2 人此等先後存有歧異之陳述較為可採
      ，自難以之為此部分事實之認定。另證人康智皇於警詢中
      固陳述：伊倒數第2 次向杜○○取得甲基安非他命，係在
      99年7 月19、20日上午9 點至10點間，伊是先打電話與杜
      ○○相約在「三姊妹電子遊藝場」見面，並將錢拿給杜○
      ○，杜○○叫伊先等一下，並外出約1 至2 小時，就拿1
      包甲基安非他命回來給伊（見偵1 卷第70頁），然其為該
      等陳述內容時，並未敘明其所謂之上午9 時至10時許，究
      係其當日開始與少年杜○○聯絡之時間，抑或是其最後取
      得甲基安非他命之時間，是尚難以此遽認其所指係為前者
      情形，進而謂其所言與上開通聯紀錄所示情狀不符，而屬
      無從採認。
（四）依據證人康智皇警詢中所言，於被告上開犯罪事實一（二
      ）所示犯行中，少年杜○○向被告購買甲基安非他命之金
      額為3000元至3500元（見偵1 卷第70頁），再佐以少年杜
      ○○於本院審理中證稱：伊幫康智皇向被告買甲基安非他
      命，金額最多不會超過3000元等語（見本院卷第125 頁）
      ，而於警詢中亦謂：伊都是以1 包1000元至3000元之價格
      ，幫康智皇向被告購買甲基安非他命等語（見警1 卷第16
      頁，此部分僅係作為彈劾證據），綜合上開證據以觀，被
      告此次販賣甲基安非他命與少年杜○○之代價，應係3000
      元無訛。至少年杜○○於本院審理中證述：伊最後1 次幫
      康智皇向被告買甲基安非他命之代價，係2000元或是2500
      元云云（見本院卷第128 頁），然其於同次審理中亦證稱
      ：關於最後1 次幫康智皇向被告買甲基安非他命之代價為
      何乙節，因為時間久了，伊有點忘記了等語（見本院卷第
      129 頁），足認少年杜○○於本院審理中作證時，對此部
      分事實之印象已不清晰，自難予以採認其此部分之證詞。
      另證人康智皇於本院審理中證述：伊最後1 次是請杜○○
      拿3500元之甲基安非他命云云（見本院卷第176 頁），而
      被告於本院審理中陳稱：杜○○拿甲基安非他命的代價，
      有1 次是2500元云云（見本院卷第12頁），雖與本院前開
      認定不同，惟依本案卷內所存證據，未能證明渠2 人此部
      分之陳述較為可採，自難以之為此部分事實之認定。此外
      ，證人康智皇於警詢中雖謂：伊最後1 次向杜○○拿甲基
      安非他命的時間是99年7 月22日云云（見偵1 卷第70頁）
      ，而與少年杜○○於本院審理中之證述內容（即此次之時
      間為99年7 月23日）有所歧異，然審諸證人康智皇於本院
      審理中證稱：伊請杜○○幫伊拿完毒品當日，杜○○就被
      抓了（見本院卷第175 頁），而如前述，少年杜○○係於
      99年7 月24日凌晨1 時5 分許為警查獲，且一般人於敘述
      事發時間之時，常會有混淆前日深夜與翌日凌晨之情形，
      是依據證人康智皇於本院審理中所證，其最後1 次委請少
      年杜○○代購甲基安非他命的時間，應係99年7 月23日，
      而此與少年杜○○於本院審理中之證述情節相符，堪認證
      人康智皇前開警詢中所言，要與事實不符，無從以之為此
      部分事實之認定。
（五）被告雖以前詞辯稱其僅係介紹販毒者與少年杜○○，使少
      年杜○○能夠購得甲基安非他命，並無自行販賣毒品與少
      年杜○○之情，然被告前開辯詞，要與少年杜○○於本院
      審理中證稱：伊向被告拿甲基安非他命時，會先打電話給
      被告，被告都會跟伊說其身上沒有，要伊等一下，嗣約1
      、2 個小時後，伊過去找被告時，就會有甲基安非他命了
      。伊並未與被告所稱之藥頭直接接洽過，也不知道被告與
      藥頭交易甲基安非他命之數量及金額等語（見本院卷第12
      0 至133 頁），顯不相符，是已難以少年杜○○之證詞，
      佐證被告辯解為可採。再者，被告於本院審理中，就前開
      犯罪事實一（一）、（二）所示犯行，最初係辯稱：伊只
      有幫杜○○買過2 次甲基安非他命，1 次是2500元，另1
      次是1000元云云（見本院卷第12頁），嗣於本院準備程序
      中則改口陳稱：杜○○是在伊住處直接向伊的藥頭購買甲
      基安非他命云云（見本院卷第67頁），之後於證人杜○○
      在本院作證時之審判程序中又改稱：杜○○到伊住處表示
      要向伊買甲基安非他命後，伊說伊也要向藥頭買，所以就
      打電話叫藥頭送過來，並向杜○○表示說要等1 、2 個小
      時，待藥頭過來之後，再一起向藥頭買，嗣杜○○有事暫
      時離開，之後其再回來時，藥頭已經先走了，所以伊將購
      得之甲基安非他命分給杜○○。嗣伊有要杜○○自己與藥
      頭聯絡，但杜○○表示其與藥頭不熟，會害怕云云（見本
      院卷第132 至134 頁），先後陳述情節多所歧異，益徵被
      告所言難以採認。此外，被告於99年間，尚有販賣甲基安
      非他命與證人張景平之行為（詳後述），且依被告自承持
      用（見本院卷第68頁）之0000000000號、0000000000號行
      動電話通訊監察譯文所示（見第51至187 頁），被告要有
      販賣毒品與不特定人之情（然此等部分未經檢察官起訴）
      ，再佐以少年杜○○於警詢中亦證述：99年7 月初，伊朋
      友帶伊到被告住處找被告時，曾見到有人拿錢至被告房間
      當場交易甲基安非他命等語（見警1 卷第16頁，僅係作為
      彈劾證據），則以被告如此頻繁與他人交易毒品乙情觀之
      ，堪認被告於前開犯罪事實一（一）、（二）所示時地，
      並非僅係介紹販毒者與少年杜○○，亦非單純代少年杜○
      ○向他人購買甲基安非他命，而係向他人購入甲基安非他
      命後，再將之轉賣與少年杜○○甚明。從而，被告前揭所
      辯，顯係事後卸責之詞，無從採認。至少年杜○○於99年
      7 月24日之警詢中雖稱：伊之前所吸食之甲基安非他命，
      是向朋友黃葉翔購買的云云（見警4 卷第6 頁）；而於99
      年7 月30日之警詢中則謂：伊曾向康智皇買過5 次甲基安
      非他命，除此之外，並未向其他人買過甲基安非他命云云
      （見警4 卷第12至15頁），然少年杜○○於本院審理中，
      業已表示其上開99年7 月24日之陳述內容並非屬實（見本
      院卷第122 頁）；且少年杜○○是否有幫證人康智皇向被
      告購買甲基安非他命，與其自身施用之甲基安非他命來源
      為何乙節，本非屬相同之事；再佐以被告並不否認曾交付
      2 次甲基安非他命與少年杜○○，業如前述，故尚難以少
      年杜○○此等警詢中之陳述，為何有利於被告之認定，附
      此敘明。
（六）證人杜○○係81年8 月間出生，於99年7 月間係尚未滿18
      歲之少年乙節，有其年籍資料在卷可稽（見警4 卷第1 頁
      ）。而本件被告雖辯稱：伊認識杜○○時，因為杜○○長
      得比伊還高，所以認為杜○○已滿18歲，是直到杜○○被
      查獲後，伊才知道杜○○未滿18歲云云。然按，成年人故
      意對兒童及少年犯罪而依兒童及少年福利法第70條第1 項
      前段規定加重其刑者，並不以其明知被害人為兒童及少年
      為必要，只須證明該成年人有對兒童及少年犯罪之不確定
      故意即足（最高法院95年度台上字第5731號判決意旨參照
      ）。而依少年杜○○於本院審理中證稱：伊朋友介紹伊與
      被告認識時，被告有大概的問關於伊的事，其知道伊當時
      還在念書等語（見本院卷第130 頁），準此，被告既知悉
      少年杜○○尚在就學，則其對杜○○係未滿18歲之人乙事
      ，自當能所預見，是被告為前開犯罪事實一（一）、（二
      ）所示犯行時，自符合兒童及少年福利法第70條第1 項前
      段規定之主觀要件。
（七）前揭犯罪事實一（三）所示犯行，業據證人張景平於警詢
      中陳稱：0000000000號行動電話，是伊所申請使用之行動
      電話，於99年11月18日夜間8 時58分，伊以上開行動電話
      與0000000000號行動電話進行通聯，是與綽號「豆哥」之
      被告對話，當時是要向被告購買500 元的甲基安非他命，
      而翌日下午4 時59分許，伊再度去電聯絡被告，是要將購
      買甲基安非他命而積欠之500 元拿給被告等語（見警1 卷
      第21至24頁）明確，並有0000000000號行動電話於99年11
      月18日、19日之通訊監察錄音（錄音光碟見本院卷證物袋
      ）及通聯紀錄（見本院卷第219 、220 頁）在卷可佐，且
      經本院當庭勘驗上開通訊監察錄音內容，被告於99年11月
      18日、19日，曾以0000000000號行動電話與證人張景平持
      用之0000000000號行動電話、綽號「財仔」之人所持用之
      0000000000號行動電話為下述通聯內容（見本院卷第241
      至244 頁，而通訊監察錄音所示之時間，與通聯紀錄所示
      時間並非同步，存有12秒之誤差，下述時間均以通訊監察
      錄音所示時間為準），足認被告確有上開犯罪事實一（三
      ）所示販賣甲基安非他命與證人張景平之行為。
  １、99年11月18日夜間8 時33分51秒：「杜：喂！」、「張：
      喂！」、「杜：喂，你好。」、「張：喂，豆哥。」、「
      杜：嘿。」、「張：我『景平』阿。」、「杜：嘿。」、
      「張：有在故鄉？」、「杜：我沒有，我在岡山。」、「
      張：有喔？」、「杜：嘿。」、「張：這樣..我去那裡找
      你？」、「杜：我在岡山，你到岡山再打給我。」、「張
      ：好好好。」
  ２、99年11月18日夜間8 時54分17秒：「杜：喂！」、「張：
      喂！」、「杜：嘿。」、「張：豆哥，你在哪阿？」、「
      杜：我喔..我在旗山。」、「張：喔，好。」、「杜：喂
      ！」、「張：喂！」、「杜：你打給..你知道『幹仔』的
      電話？」、「張：『幹仔』..。」、「杜：嗯。」、「張
      ：我看看有沒有。」、「杜：不然你打給那個..你打給『
      財仔』，你打給『財仔』。」、「張：『財仔』我有阿。
      」、「杜：你打給「財仔」，你叫他用給你。」、「張：
      喔，好好。」、「杜：你跟他說我說的，阿你再拿給他就
      好了。」、「張：好。」
  ３、99年11月18日夜間8 時57分05秒：「杜：喂！」、「張：
      喂！豆哥，他沒開機吶。」、「杜：這樣我..我再打給他
      ，阿你在..你想看看要在哪裡等。」、「張：好阿，好。
      」
  ４、99年11月18日夜間8 時57分36秒：「財：喂！」、「杜：
      嘿，阿你在哪？」、「財：一樣阿。」、「杜：我跟你說
      那個..你跟那個什麼..你用..用一個要叫500 的。」、「
      財：喔，好阿。」、「杜：阿我叫他打給你。」、「財：
      阿叫他旁邊..。」、「杜：景平阿，景平阿..嘿，景平，
      我知道。」、「財：你叫他去旁邊。」、「杜：我叫他..
      看你要在哪裡？」、「財：你跟他說叫他去那個..旁邊那
      裡好了，不然快樂龍啦。」、「杜：喔好，我叫他去快樂
      龍後面啦。」、「財：呴。」、「杜：…靠近那個那裡。
      」、「財：阿不然就旁邊巷子那邊。」、「杜：福華的巷
      子，阿不就旁邊那條巷子。」、「財：嘿嘿嘿。」、「杜
      ：好啦好啦。」
  ５、99年11月18日夜間8 時58分31秒：「張：喂！」、「杜：
      嘿，你過去『財仔』他家旁邊的巷子那裡等。」、「張：
      好。」、「杜：呴。」
  ６、99年11月18日夜間9 時11分19秒：「張：喂！」、「杜：
      喂！」、「張：喂，豆哥喔？」、「杜：嘿。」、「張：
      我那個..連那天的和明天的一起拿給你喔。」、「杜：你
      這樣不行阿。」、「張：我還沒有領錢啦。」、「杜：好
      啦，明天，你下次不要再這樣了啦。」、「張：好啦好啦
      。」、「杜：好。」
  ７、99年11月19日中午12時44分40秒：「杜：喂！」、「張：
      喂，豆哥。」、「杜：阿你打給我喔？」、「張：嘿阿，
      我剛才想說剛剛中午我下班我有回來休息阿，阿想說要拿
      錢過去給你，阿你也沒接。」、「杜：我在睡覺阿。」、
      「張：喔，不然我下午下班的時候再拿過去給你。」、「
      杜：好阿，好阿。」、「張：我要去上班了。」、「杜：
      好啦。」
  ８、99年11月19日下午4 時59分48秒：「杜：喂！」、「張：
      喂！」、「杜：嘿。」、「張：喂，豆哥喔，我去拿了阿
      。」、「杜：嘿。」、「張：你有在嗎？」、「杜：什麼
      阿？」、「張：我說你有在嗎？」、「杜：我有在家喔。
      」、「張：有喔，好阿，阿我過去找你。」、「杜：好。
      」
（八）被告雖以前詞辯稱其並未販賣甲基安非他命與證人張景平
      ，而證人張景平於本院審理中亦翻異前詞，改口證稱：伊
      於99年11月18日晚上與被告通完電話後，並未如電話中所
      言，有到巷子去等，而伊也不知道伊於當日夜間8 時57分
      05秒、夜間8 時58分31秒與被告間之通話內容，是在講什
      麼云云（見本院卷第166 至172 頁）。然證人張景平於本
      院審理中之上開證詞，非但與其於警詢中之陳述有所歧異
      ，且於交互詰問過程中，其對於是否曾向被告購買甲基安
      非他命、99年11月18日是否有向被告購買甲基安非他命、
      對於其先前何以表示有向被告購買甲基安非他命等問題，
      均係保持沉默而未為任何陳述（見本院卷第167 至170 頁
      ）。而衡諸常情，倘證人張景平果未於前開時、地向被告
      購買甲基安非他命，其實無可能就上開諸多問題均選擇不
      予回答，堪認證人張景平於本院審理中之證詞，要與事實
      不符，無從採為有利於被告之認定。至被告所執前開辯詞
      部分，依被告於本院準備程序中所辯，其稱99年11月18日
      夜間，張景平係第1 次向其友人購買電腦遊戲點數（見本
      院卷第67頁），惟依前開通訊監察錄音所示，證人張景平
      於當晚與被告之通話過程中，全然未提及欲做何事，然被
      告卻能於此情形下，瞭解證人張景平來電之用意；且證人
      張景平於電話中並表示其有綽號「財仔」之人之電話號碼
      ，是被告陳稱證人張景平係第1 次向其友人購買電腦遊戲
      點數云云，顯與前開通話內容不符，已徵被告所辯難以採
      認。再者，依前開99年11月18日夜間9 時11分19秒之通訊
      監察錄音所示，證人張景平於99年11月18日夜間與綽號「
      財仔」之人完成交易後，有撥打電話與被告詢問可否翌日
      再行給付交易代價與被告，而被告於99年11月18日夜間與
      證人張景平、綽號「財仔」之人為前開通聯之目的，若係
      媒介證人張景平向綽號「財仔」之人購買電腦遊戲點數，
      則何以證人張景平須將交易代價交與被告？此實與常情有
      悖，益徵被告前開所辯，純係事後卸飾之詞，無從予以採
      信。至證人張景平於偵訊中雖證述：99年11月18日的這次
      交易，伊花了500 元，是當場給被告錢云云（見偵1 卷第
      117 頁），然此與上開通訊監察錄音所示情狀顯然不符，
      自無從採為此部分事實之認定。又依上開通訊監察錄音所
      示，證人張景平於99年11月18日夜間所購入之甲基安非他
      命，雖非被告所親自交付，而係綽號「財仔」之人所交付
      ，然證人張景平於是日夜間既係先去電與被告接洽，而嗣
      後被告亦有去電囑咐綽號「財仔」之人交付500 元之物品
      （即甲基安非他命）與證人張景平，且證人張景平之後欲
      暫賒欠價款，亦係去電與被告商議，足見此次毒品交易，
      當係被告與綽號「財仔」之人共同基於犯意聯絡下所為，
      是尚難以被告未親自交付甲基安非他命與證人張景平乙情
      ，為何有利於被告之認定。
（九）本件因被告否認有販賣甲基安非他命與少年杜○○、證人
      張景平，是無從依被告之供述，判認其於販賣前揭毒品時
      ，主觀上是否具有營利之意圖，然本院審酌甲基安非他命
      係第二級毒品，而為不易取得之違禁物，且販賣第二級毒
      品罪責甚重，並為警方嚴厲查緝之重點，此乃眾所周知之
      情，是販賣毒品者，若非有暴利可圖，應無甘冒遭供出來
      源或被檢警查緝法辦而受重刑處罰之危險，而為平價或低
      於販入價格而販賣毒品之理，故被告於為前開犯罪事實一
      （一）至（三）所示販賣第二級毒品犯行時，主觀上均有
      營利之意圖乙情，自堪予以認定。
（十）綜上，本件事證明確，被告前揭犯行，均堪認定。
二、論罪科刑部分
（一）按甲基安非他命係毒品危害防制條例第2 條第2 項第2 款
      所稱之第二級毒品，又被告為前開犯罪事實一（一）、（
      二）所示犯行時係成年人，有其年籍資料附卷可按，而杜
      ○○則係12歲以上未滿18歲之少年，業如前述，是核被告
      前開犯罪事實一（一）、（二）所為，均係犯兒童及少年
      福利法第70條第1 項前段、毒品危害防制條例第4 條第2
      項之成年人故意對少年販賣第二級毒品罪；其前開犯罪事
      實一（三）所為，係犯毒品危害防制條例第4 條第2 項之
      販賣第二級毒品罪。公訴意旨認被告前開犯罪事實一（一
      ）、（二）所示犯行，應僅依毒品危害防制條例第4 條第
      2 項販賣第二級毒品罪之規定處斷，容有未當（蓋兒童及
      少年福利法第70條第1 項關於成年人故意對少年犯罪，除
      已定有特別處罰外，應加重其刑至2 分之1 之規定，係對
      被害人為未滿18歲之少年之特殊要件予以加重處罰，乃就
      犯罪類型變更之個別犯罪行為予以加重，屬刑法分則加重
      之性質，是於論認行為人所犯罪名時，應併援引兒童及少
      年福利法第70條第1 項前段之規定，非僅於刑之加重、減
      輕部分，敘明應依上開規定加重其刑之旨即可），爰由本
      院依法變更起訴法條。臺灣高雄地方法院檢察署就被告前
      開犯罪事實一（一）至（三）所示犯行，以100 年度偵字
      第9662號移送併辦部分，與此部分之起訴事實，為事實上
      同一案件，自為起訴效力所及，本院得併予審理，附此敘
      明。
（二）被告於販賣上開第二級毒品與他人時，持有第二級毒品之
      低度行為，為販賣第二級毒品之高度行為所吸收，不另論
      罪。被告就前揭犯罪事實一（三）所示犯行，與綽號「財
      仔」之成年男子間，有犯意聯絡及行為分擔，為共同正犯
      。被告所犯前開3 起販賣第二級毒品犯行，犯罪時間各有
      不同，顯係分別起意而為，自應予以分論併罰。公訴意旨
      認被告前開犯罪事實一（一）、（二）所示犯行，應論以
      接續犯之實質上一罪，尚有未合，併予敘明。被告前開犯
      罪事實一（一）、（二）所示犯行，係成年人對少年故意
      犯之，業如前述，本應依兒童及少年福利法第70條第1 項
      前段規定加重其刑，惟販賣第二級毒品罪中，法定本刑為
      無期徒刑部分，依法不得加重其刑，故僅就其該等販賣第
      二級毒品罪其他法定本刑部分，依前揭規定加重其刑。
（三）爰審酌被告販賣第二級毒品甲基安非他命與他人，而有嚴
      重危害他人身心健康之虞，所為實有可議之處，且犯後飾
      詞否認犯行，態度難認良好，然念其於為本件犯行之前，
      並無犯罪經論罪科刑之紀錄，有臺灣高等法院被告前案紀
      錄表在卷可稽，素行尚可，復參以其販賣甲基安非他命之
      數量、所得之不法利益等一切情狀，分別量處如主文所示
      之刑，並定其應執行刑，以示懲儆。
（四）被告於前開犯罪事實一（一）至（三）所示犯行中，分別
      向少年杜○○、證人張景平所收受之價金，係其為該等販
      賣第二級毒品犯行所得之財物，其中犯罪事實一（三）所
      示犯行中收受之價金，並係被告與綽號「財仔」之成年男
      子為該次販賣第二級毒品犯行所得之財物，應依毒品危害
      防制條例第19條第1 項之規定，及共同正犯責任共同原則
      ，就前開犯罪事實一（三）所示犯行收受之價金，對被告
      及綽號「財仔」之成年男子諭知連帶沒收，犯罪事實一（
      一）、（二）部分所收受之價金，則於被告所為該2 次犯
      行中，諭知單獨沒收，如全部或一部不能沒收時，並以其
      財產單獨或與綽號「財仔」之成年男子連帶抵償之。
（五）本件被告遭查獲時，固經扣獲第二級毒品甲基安非他命1
      包（驗後淨重0.235 公克，見本院卷第60-6頁高雄醫學大
      學附設中和紀念醫院100 年4 月19日第00000-000 號檢驗
      報告），然依被告於警詢中所述，該包甲基安非他命係其
      於100 年1 月11日夜間9 時許所購入，且係預備供其所施
      用（見警1 卷第2 頁背面、第5 頁）；再佐以被告於前開
      犯罪事實一（一）至（三）中所販賣之甲基安非他命，業
      因販售交付而未為被告所持有，且被告為該等犯行之時間
      ，又與其遭查獲之時間有相當之差距，是該包扣案之甲基
      安非他命，顯與被告本件販賣第二級毒品犯行無關，爰不
      為沒收銷燬之宣告。至起訴書「證據並所犯法條欄」第2
      項，固就上開扣案之甲基安非他命，請求予以宣告沒收銷
      燬。然無主刑即無從刑之主從不可分關係，業經最高法院
      著有78年台非字第72號判例闡釋在案，而檢察官起訴書內
      僅敘述上開物品，係以毒品危害防制條例第18條第1 項之
      規定，為聲請宣告沒收銷燬之依據，並未提及係本於刑法
      第40條第2 項規定，為聲請單獨沒收違禁物之意旨，則前
      揭聲請，應係以被告犯行經法院認定有罪，且扣案毒品與
      有罪犯行有關時，促請法院宣告沒收銷燬之發動，尚難認
      有單獨聲請宣告沒收銷燬之情；且依臺灣高等法院被告前
      案紀錄表所示，被告另有涉犯施用第二級毒品之案件，是
      上開第二級毒品甲基安非他命乃係被告涉犯另案之證物，
      而應由檢察官另為適法之處理。又扣案之夾鏈袋4 個、GP
      LUS 牌行動電話1 具（含0000000000號行動電話門號SIM
      卡）、夾鏈袋1 包、商業本票2 張、空白商業本票1 本，
      並無證據證明與本案有何相關（扣案之行動電話話機部分
      ，依據卷附通聯紀錄，其序號與被告用以從事前開犯行之
      0000000000號、0000000000號行動電話話機序號不同，是
      非供被告為本件犯行所用），故均不為沒收之宣告。至被
      告於99年7 月23日所販售與少年杜○○之部分甲基安非他
      命，雖於少年杜○○遭查獲時扣案，業如前述，惟該扣得
      之甲基安非他命，業經臺灣高雄少年法院於少年杜○○所
      犯毒品危害防制條例案件確定後，予以執行沒收銷燬，此
      有該法院之執行通知附卷足按（見本院卷第139 頁），是
      該第二級毒品甲基安非他命既已滅失，本院自無須再為沒
      收銷燬之諭知，併予敘明（最高法院98年度台上字第7594
      號、99年度台上字第1160號判決意旨參照）。另被告用以
      為前開犯行之0000000000號、0000000000號行動電話門號
      SIM 卡，係被告向友人借用，要非被告所有，業據被告於
      本院審理中陳明在卷（見本院卷第67頁），並有該等行動
      電話門號之申辦人資料在卷可稽（見監聽1 卷第14頁、監
      聽2 卷第17頁）；又被告之共犯「財仔」所持用之000000
      0000號行動電話，依該門號之申辦人資料所示，其申辦人
      係女性（見監聽3 卷第170 頁），而與被告陳稱「財仔」
      係1 成年男子不符（見本院卷第255 頁），是亦難遽謂該
      0000000000號行動電話係綽號「財仔」之成年男子所有。
      因此，前開物品均未合於毒品危害防制條例第19條第1 項
      之沒收要件（最高法院94年度台上字第4265號、第4433號
      、96年度台上字第7069號判決意旨參照），故不為沒收之
      宣告。至被告持以為前開犯行所用之行動電話話機，雖係
      被告所有，然已為被告丟棄而滅失乙節，業據被告於本院
      審理中陳明在卷（見本院卷第180 、181 頁），是亦不為
      沒收之宣告，附此敘明。
三、不另為無罪諭知部分
（一）公訴意旨另以：被告於(1)99年7 月間，除於前開時、地販
      賣甲基安非他命2 次與少年杜○○外，另於該月之某2 日
      ，持0000000000號行動電話與持用0000000000號行動電話
      之少年杜○○聯繫後，基於販賣第二級毒品之犯意，在被
      告前開住處或高雄市○○區○○路之「輕鬆打遊藝場」內
      ，以每包1000元至3000元不等之價格，另販賣不詳重量之
      甲基安非他命與少年杜○○2 次；(2)99年11月19日下午5
      時許，被告以0000000000號行動電話與持用0000000000號
      （起訴書誤載為0000000000號）行動電話之張景平聯繫後
      ，基於販賣第二級毒品之犯意，在被告前開住處內，以每
      包500 元之價格，將不詳重量之甲基安非他命販賣與張景
      平。因認被告涉犯毒品危害防制條例第4 條第2 項之販賣
      第二級毒品罪嫌。
（二）按被告未經審判證明有罪確定前，推定其為無罪；犯罪事
      實，應依證據認定之，無證據不得認定犯罪事實。又不能
      證明被告犯罪者，應諭知無罪之判決，刑事訴訟法第154
      條、第301 條第1 項分別定有明文。次按，認定犯罪事實
      所憑之證據，雖不以直接證據為限，間接證據亦包括在內
      ，然而無論直接證據或間接證據，其為訴訟上之證明，須
      於通常一般人均不致有所懷疑，而得確信其為真實之程度
      者，始得據為有罪之認定，倘其證明尚未達到此一程度，
      而有合理之懷疑存在時，即難遽採為不利被告之認定，最
      高法院著有76年臺上字第4986號判例可資參照。又依刑事
      訴訟法第161 條第1 項規定，檢察官就被告犯罪事實，應
      負舉證責任，並指出證明之方法。因此，檢察官對於起訴
      之犯罪事實，應負提出證據及說服之實質舉證責任。倘其
      所提出之證據，不足為被告有罪之積極證明，或其指出證
      明之方法，無從說服法院以形成被告有罪之心證，基於無
      罪推定之原則，自應為被告無罪判決之諭知，最高法院亦
      著有92年臺上字第128 號判例可參。末按，施用毒品者所
      稱其向某人買受或受讓毒品之指證，不得作為有罪判決之
      唯一證據，仍須調查其他必要之證據，以察是否與事實相
      符，始足達於一般人均不致有所懷疑，而得確信其為真實
      之程度。況毒品買受者之指證符合毒品危害防制條例第17
      條之規定者，得減輕其刑，故其憑信性於通常一般人更有
      所懷疑，縱自形式上觀察，並無瑕疵，其真實性仍有待其
      他必要證據加以補強。而所謂必要之補強證據，固不以證
      明販賣毒品犯罪構成要件之全部事實為必要，但以與施用
      者之指證具有相當之關聯性，經與施用者之指證綜合判斷
      ，已達於通常一般人均不致有所懷疑，而得確信施用者之
      指證為真實者，始得為有罪之認定（最高法院99年度台上
      字第7474號判決意旨參照）。
（三）檢察官認被告涉犯前揭犯行，無非係以被告之供述、少年
      杜○○、證人張景平之陳述為據。訊據被告則堅詞否認有
      何此等部分之販賣第二級毒品犯行，辯稱：伊與杜○○只
      有2 次毒品上的往來，而張景平於99年11月19日雖有到伊
      住處，但是來一下就走了，當天伊並無販賣甲基安非他命
      與張景平等語。經查：
  １、關於前開公訴意旨(1)部分，少年杜○○於本院審理中固陳
      稱含前揭犯罪事實一（一）、（二）所示情形在內，其曾
      幫康智皇向被告購買4 次甲基安非他命（見本院卷第121
      頁），然依據前開判決意旨，尚須有其他補強證據得以證
      明少年杜○○所述此節屬實，方得為不利於被告之認定。
      而證人康智皇於警詢中雖證述：伊所施用的甲基安非他命
      ，都是向杜○○取得，次數約4 至5 次等語（見偵1 卷第
      70頁），並於少年法院作證時證述：少年杜○○曾向伊表
      示，其毒品來源是「土豆哥」等語（見少年法院卷第74頁
      ），然證人康智皇上開警詢中之證詞，僅得證明其向少年
      杜○○取得甲基安非他命之次數，尚未能逕以推認少年杜
      ○○交付與證人康智皇之甲基安非他命，均係向被告購得
      ；又證人康智皇前開於少年法院中之證詞，既係聽聞少年
      杜○○之陳述所得，自以少年杜○○所言，得有其他事證
      確認其信憑性為必要，因此，尚難僅以證人康智皇之證詞
      ，作為少年杜○○上開證述內容之補強證據。此外，依本
      案卷內所存之證據，並無任何其他事證足資證明少年杜○
      ○陳稱其除於犯罪事實一（一）、（二）所示時、地向被
      告購買甲基安非他命外，另曾於99年7 月間向被告購買2
      次甲基安非他命乙事，確與事實相符，揆諸前開說明，自
      難遽謂被告有公訴意旨所指之此2 次販賣第二級毒品甲基
      安非他命犯行。另少年杜○○於本院審理中雖證述：伊第
      1 次幫康智皇向被告拿甲基安非他命，是康智皇要求伊向
      被告拿的云云（見本院卷第123 、127 、128 頁），然此
      為證人康智皇於本院審理中所否認（見本院卷第175 頁）
      。本院審酌少年杜○○此部分證詞，乃延續其在少年法院
      中之陳述而來，而其在少年法院係因涉嫌販賣甲基安非他
      命與證人康智皇而接受調查、審理，衡情本有為脫免己責
      而就此節為不實陳述之可能，是尚難遽以採信少年杜○○
      此部分之證詞，無從以之為何不利於被告之認定。
  ２、關於前開公訴意旨(2)部分，證人張景平於偵訊中固證稱：
      99年11月19日，伊以0000000000號行動電話，撥打被告持
      用之0000000000號行動電話，問被告是否在家，並向被告
      表示要過去找他後，有前往被告住處向其購買甲基安非他
      命，代價是500 元云云（見偵1 卷第117 頁）。然其初於
      警詢中，就此部分之事實係證述：99年11月19日下午4 時
      59分，伊以0000000000號行動電話，與被告持用之000000
      0000號行動電話進行通聯，是要將先前向被告買甲基安非
      他命（即前開犯罪事實一（三）所購入之甲基安非他命）
      而積欠之500 元拿給被告等語（見警1 卷第22頁背面），
      先後所述顯然有所歧異，則證人張景平前揭偵訊中之證詞
      是否與事實相符？已有所疑。再者，觀諸0000000000號行
      動電話前開於99年11月19日中午12時44分40秒、下午4 時
      59分48秒之通訊監察錄音內容，張景平於通話過程中，主
      要亦係表示要將錢拿給被告，未見有何明顯提及要向被告
      購買甲基安非他命之情（見本院卷第243 、244 頁），足
      徵證人張景平於警詢中之陳述應較其偵訊中所言為可採。
      此外，依本案卷內所存之證據，並無任何其他補強證據足
      資證明證人張景平前開偵訊中之證述確與事實相符，自難
      遽謂被告有公訴意旨所指之此部分販賣第二級毒品犯行。
（四）本件檢察官認被告涉犯此等犯行所憑之證據，尚未達於通
      常一般之人均不致有所懷疑，而得確信其為真實之程度，
      依刑事訴訟制度「倘有懷疑，即從被告之利益為解釋」、
      「被告應被推定為無罪」之原則，即難據以為被告不利之
      認定。此外，復查無其他積極之證據，足資認定被告有何
      此等部分之被訴犯行，自屬不能證明被告犯罪，本應對被
      告為無罪之諭知，惟因檢察官認被告此等部分之被訴犯行
      ，與其前開經本院論罪科刑之販賣甲基安非他命與少年杜
      ○○、證人張景平之犯行，分別具有接續犯之實質上一罪
      關係，爰均不另為無罪之諭知，併予敘明。臺灣高雄地方
      法院檢察署就此等不另為無罪諭知之部分，雖以100 年度
      偵字第9662號移送併辦，惟既經本院認不足以證明被告犯
      罪，則此等部分與起訴事實，即無移送併辦意旨所稱之事
      實上同一案件可言，本院無從併予審理，應退回檢察官另
      為適法之處理，附此敘明。
四、臺灣高雄地方法院檢察署100 年度偵字第9627號併案意旨略
    以：被告基於持有第二級毒品甲基安非他命之犯意，於100
    年1 月11日夜間8 、9 時許，在高雄市岡山火車站附近之「
    卡西諾遊藝場」內，向某真實姓名、年籍不詳，綽號「阿文
    」之男子，以每包1000元之代價，購得甲基安非他命1 包而
    持有之。嗣於100 年1 月11日夜間10時40分許，因被告涉犯
    毒品危害防制條例案件，為警持拘票在高雄市岡山區○○○
    路479 之1 號之「水立方遊藝場」內將其拘提到案，並在被
    告褲子口袋內查獲甲基安非他命1 包（毛重0.2 公克），因
    認被告涉犯毒品危害防制條例第11條第2 項之持有第二級毒
    品罪嫌，且此部分與被告前揭被訴之販賣第二級毒品犯行，
    有低度行為與高度行為之吸收關係，2 者係屬同一案件，是
    移送本院併案審理等語。經查，本件被告遭查獲時，固經扣
    獲第二級毒品甲基安非他命1 包（驗後淨重0.235 公克），
    然依被告於警詢中所述，該包甲基安非他命，係其於100 年
    1 月11日夜間9 時許所購入，且係預備供其施用之毒品，業
    如前述，而審酌被告於前開犯罪事實一（一）至（三）中所
    販賣之甲基安非他命，業因販售交付而未為被告所持有，且
    被告為該等犯行之時間，又與其遭查獲之時間有相當之差距
    ，是被告所持有並經扣案之上開甲基安非他命，顯與被告本
    件販賣第二級毒品犯行無關，無何低度行為與高度行為之同
    一案件關係可言，本院尚無從併予審理，應退回檢察官另為
    適法之處理。
據上論斷，應依刑事訴訟法第299 條第1 項前段、第300 條，兒
童及少年福利法第70條第1 項前段，毒品危害防制條例第4 條第
2 項、第19條第1 項，刑法第11條、第28條、第51條第5 款，判
決如主文。
本案經檢察官鄧藤墩到庭執行職務。
中    華    民    國   100    年    8     月    31    日
                  刑事第十七庭  審判長法  官  陳君杰
                                      法  官  毛妍懿
                                      法  官  余銘軒
以上正本證明與原本無異。
如不服本判決應於收受送達後10日內向本院提出上訴書狀，並應
敘述具體理由；如未敘述上訴理由者，應於上訴期間屆滿後20日
內向本院補提理由書（均須按他造當事人之人數附繕本）「切勿
逕送上級法院」。
中    華    民    國   100    年    8     月    31    日
                                      書記官  紀龍年
附錄本判決論罪科刑法條：
毒品危害防制條例第4 條第2 項
製造、運輸、販賣第二級毒品者，處無期徒刑或7 年以上有期徒
刑，得併科新臺幣1 千萬元以下罰金。
附表：
┌──┬───────┬─────┬─────────────────┐
│編號│所為犯行      │所犯罪名  │宣告刑                            │
├──┼───────┼─────┼─────────────────┤
│ 1  │前揭犯罪事實一│成年人故意│處有期徒刑柒年拾月，未扣案販賣毒品│
│    │（一）所示犯行│對少年販賣│所得之新臺幣壹仟元沒收，如全部或一│
│    │              │第二級毒品│部不能沒收時，以其財產抵償之。    │
├──┼───────┼─────┼─────────────────┤
│ 2  │前揭犯罪事實一│成年人故意│處有期徒刑柒年拾月，未扣案販賣毒品│
│    │（二）所示犯行│對少年販賣│所得之新臺幣參仟元沒收，如全部或一│
│    │              │第二級毒品│部不能沒收時，以其財產抵償之。    │
├──┼───────┼─────┼─────────────────┤
│ 3  │前揭犯罪事實一│共同販賣第│處有期徒刑柒年肆月，未扣案共同販賣│
│    │（三）所示犯行│二級毒品  │毒品所得之新臺幣伍佰元應與綽號「財│
│    │              │          │仔」之成年男子連帶沒收，如全部或一│
│    │              │          │部不能沒收時，以其與綽號「財仔」之│
│    │              │          │成年男子之財產連帶抵償之。        │
└──┴───────┴─────┴─────────────────┘